【裁判字號】    91,訴,681
【裁判日期】    920424
【裁判案由】    恐嚇取財
【裁判全文】
臺灣士林地方法院刑事判決                          九十一年度訴字第六八一號
    公  訴  人  臺灣士林地方法院檢察署檢察官
    被      告  甲○○
右列被告因恐嚇取財案件，經檢察官提起公訴（九十一年度偵緝字第二五六號），本
院判決如左：
    主  文
甲○○意圖為自己不法之所有，以恐嚇使人將本人之物交付，未遂，處有期徒刑肆月
，如易科罰金以佰元折算壹日。
扣案之署名「阿寶」恐嚇信函貳紙及董事長啟之信封壹封沒收。
    事  實
一、甲○○因失業後經濟拮据缺錢花用，因見鄰居乙○○在臺北巿士林區○○○街○
    段七十六號一樓開設「鏗元企業有限公司」（下稱鏗元公司）獲利頗豐，竟萌生
    意圖為自己不法之所有，並基於恐嚇取財之犯意，先於民國（下同）九十年十月
    九日晚上九時許，在其臺北市士林區○○○街○段八十二號二樓住處內，製作內
    載「與您本無仇，請幫忙籌點『跑路費』，曲曲點小錢不致造成您的困擾吧！不
    想撕破臉，縱火侍候就看您的誠意，請將陸萬元簡單舊報紙包裝放在隔鄰（像是
    鐵工廠）門口左邊有一棵『竹子』下有塊不算輕的板子上面有支鹿茸空酒瓶壓著
    為記，ＮＴ＄就放在板子下，上面放張報紙鹿茸酒瓶仍是放在上面，九日入夜後
    會視機取用，報警與否當請斟酌」之恐嚇信函一紙，以加害生命、身體之事，恐
    嚇乙○○並著手勒索新臺幣（下同）六萬元，旋將恐嚇信函投遞至鏗元公司信箱
    內，迄於同年十月十二日上午十時許，乙○○於公司信箱發現而知悉前開恐嚇信
    函內容後，因乙○○之住處係位於公司樓上，唯恐自己及家人遭受不測，致其因
    此心生畏懼，而生危害於安全。嗣甲○○見乙○○並未付款，繼於九十年十月十
    四日晚上九時許，亦在其前揭住處內，接續前開恐嚇取財之同一犯意，以「阿寶
    」之名義再撰寫第二紙內容為「不想傷及無姑，可不要再考驗我的耐力，反正我
    是將入獄不可，值不值得您賭這局望斟酌，十五日星期一天黑後，將陸萬加貳萬
    （起訴書誤載為十二萬）放在同（通河西街二段約六十號）雜貨店對面階梯至堤
    防上面往您家方向第二張石椅下，有件紅色衣服，將東西放在石椅下用紅色衣服
    蓋著，保全防護您也做了，望勿再有何動作，省思吧」之恐嚇信函，隨即將之裝
    入書妥董事長啟之信封內，再投入乙○○臺北市士林區○○○街○段八十號一樓
    車庫內之地面上，而接續以加害生命、身體之事威脅乙○○交付八萬元，乙○○
    於翌日即九十年十月十五日上午九時許，於車庫內接獲前開恐嚇信而得知惡害，
    致其更生畏怖，恐公司及住處遭放火並生危害於安全，旋持前開二紙恐嚇信函及
    一封信封報警處理後，經警研判交款地點之描述均在乙○○公司及住處附近而懷
    疑係鄰居所為，經向乙○○查證後，遂於九十年十月二十三日下午四時四十分許
    ，至甲○○前揭住處查訪約談到案後查獲，甲○○始未取得贖款而未得逞。
二、案經乙○○訴由臺北市政府警察局士林分局報請臺灣士林地方法院檢察署檢察官
    偵查起訴。
    理  由
一、右揭事實，業據被告甲○○於警訊（詳見臺灣士林地方法院檢察署九十一年度偵
    字第一八七號卷第六頁至第十頁）及偵查時（詳見同署九十一年度偵緝字第二五
    六號卷第十頁至第十三頁）、本院審理中（詳見本院九十二年四月十日審判筆錄
    ）供認不諱，核與被害人乙○○證述之情節相符（詳見同署九十一年度偵字第一
    八七號卷第十二頁至第十五頁警訊、同卷第三二頁至第三五頁偵訊及本院九十一
    年十二月二十三日訊問筆錄），並有如事實欄所載內容之恐嚇信函二紙與信封一
    封（詳見同署九十一年度偵字第一八七號卷第十九頁至第二十頁）、九十年十一
    月二十八日士林分局社子派出所分局員兼主管吳燦鈞報告（詳見同署九十一年度
    偵字第一八七號卷第二一頁至第二二頁，記載綜觀上開二封恐嚇信分析，研判犯
    嫌應對被害人住所相當熟悉且能監控被害人一舉一動，故應住於被害人住所附近
    ，．．．後經查訪甲○○後承辦員警出示恐嚇信供其閱覽，並請其書寫信件之內
    容以了解是否涉本案，其於書寫第四字後即坦承犯案。），自堪認被告甲○○之
    自白核與事實相符，而可採信。本件事證明確，被告之犯行洵堪認定，應予依法
    論科。
二、核被告所為，係犯刑法第三百四十六條第三項、第一項之恐嚇取財未遂罪。又被
    告甲○○所為前開二次投遞恐嚇信函雖係分別數行為，然其本意在圖謀不法之財
    物，各該行為係於密切接近之時地實施侵害之法益，各行為之獨立性極為薄弱，
    依一般社會健全觀念難以強行分離，且被告主觀上當然有自始至終在各階段中為
    恐嚇取財之意思，認各個舉動不過為犯罪行為之一部份，係行為接續而完成整個
    犯罪，顯係基於單一犯意接續所為，復僅侵害單一法益，應包括於一行為予以評
    價，為接續犯，應論以實質上一罪（最高法院八十六年度臺上字第三二九五號判
    決參照），故檢察官起訴意旨認係連續二次觸犯刑法第三百四十六條第三項、第
    一項之恐嚇取財未遂罪，尚有誤會，併此敘明。再被告甲○○向被害人乙○○恐
    嚇取財，未取得財物即為被害人乙○○報警查獲，為恐嚇取財罪之未遂犯，故依
    刑法第二十六條前段之規定，按既遂犯之刑減輕之。審酌被告甲○○以放火之手
    段恐嚇被害人乙○○付款造成被害人乙○○心生畏怖雖有不當，然其當時係因失
    業後經濟來源無著一時短於失慮致觸本案犯行，且其於犯罪後於警方約談到案後
    即坦白犯行，並於警局中因內心愧疚向被害人乙○○道歉請求原諒（詳見同署九
    十一年度偵字第一八七號卷第十頁、九十一年度偵緝字第二五六號卷第十二頁至
    第十二頁背面），被害人乙○○亦於警訊（詳見同署九十一年度偵字第一八七號
    卷第十四頁至第十四頁背面）、偵查（詳見同署九十一年度偵字第一八七號卷第
    三三頁背面）及本院調查時（詳見本院九十一年十二月二十三日訊問筆錄第三頁
    ）均多次表示不願追究，復替被告甲○○求情請求從輕量刑，及被告甲○○犯罪
    後態度尚稱良好等一切情狀，爰從輕量處如主文所示之刑，並諭知易科罰金之折
    算標準，以啟自新。
三、扣案如事實欄所示署名「阿寶」之恐嚇信函二紙及董事長啟之信封一封等物，為
    被告甲○○所有且供犯本案之罪所用之物，業據其供明在卷，故依刑法第三十八
    條第一項第二款之規定，併予宣告沒收。
據上論斷，應依刑事訴訟法第二百九十九條第一項前段，刑法第三百四十六條第三項
、第一項、第二十六條前段、第四十一條第一項、第三十八條第一項第二款，罰金罰
鍰提高標準條例第一條前段、第二條，判決如主文。
本案經檢察官曾淑華到庭執行職務
中      華      民      國     九十二     年     四     月    二十四    日
                                      臺灣士林地方法院刑事第三庭
                                          法  官  李  育  仁
右正本證明與原本無異。
如不服本判決，應於判決送達後十日內，向本院提出上訴狀。
                                          書記官  李  家  敏
中      華      民      國     九十二     年     四     月    二十八    日
附錄本判決論罪科刑依據之法條：
中華民國刑法第三百四十六條：
 (單純恐嚇罪)
意圖為自己或第三人不法之所有，以恐嚇使人將本人或第三人之物交付者，處六月以
上五年以下有期徒刑，得併科一千元以下罰金。
以前項方法得財產上不法之利益，或使第三人得之者，亦同。
前二項之未遂犯罰之。


司法院資訊處製作；財團法人民間司法改革基金會備份。
